臺灣高等法院刑事判決
111年度上訴字第979號
上  訴  人  
即  被  告  李家騏





上列上訴人因傷害案件，不服臺灣臺北地方法院110年度審訴字
第1207號，中華民國110年12月3日第一審判決（起訴案號：臺灣
臺北地方檢察署110年度偵字第16369號），提起上訴，本院判決
如下：
    主  文
上訴駁回。                                              
    理  由
一、公訴意旨略以：告訴人即原審同案被告陳韋志與上訴人即被
    告李家騏於民國110年1月18上午10時45分許，在臺北市○○區
    ○○街000號前，因消費糾紛引發口角，告訴人陳韋志竟基於
    傷害他人身體之犯意，徒手拉扯、毆打被告，並將被告所有
    之行動電話摔在地上，造成被告受有前胸壁及右拇指挫傷、
    右膝擦傷等傷害，其行動電話螢幕因破損而不堪使用，足生
    損害於被告（此部分已據被告於原審撤回告訴）；而2人爭
    執過程中，被告亦不甘示弱，基於傷害他人身體之犯意，徒
    手回擊告訴人，致告訴人受有右手肘擦傷、右手腕挫傷紅腫
    、左手背擦傷等傷害。因認被告涉犯刑法第277條第1項之傷
    害罪。
二、原判決意旨略以：公訴意旨認被告涉犯刑法第277條第1項之
    傷害罪，依同法第287條前段規定須告訴乃論，而告訴人已
    與被告達成調解，並撤回其告訴，爰不經言詞辯論，逕為不
    受理之判決。
三、被告上訴意旨略以：被告與告訴人素不相識，本案造成雙方傷害及財物損毀皆緣由於張藤瀞與被告有消費糾紛。被告與告訴人雖達成調解並互相撤回告訴，但操弄本案最大關係人張藤瀞依然逍遙法外，被告因此具狀上訴請追訴張藤瀞教唆傷害及毀損之刑責云云。
四、按刑法第277條第1項之傷害罪，須告訴乃論，同法第287條
    定有明文。次按告訴乃論之罪，告訴人於第一審辯論終結前
    得撤回其告訴；告訴經撤回者，應諭知不受理之判決；對於
    原審諭知不受理之判決上訴時，第二審法院認其為無理由而
    駁回上訴，得不經言詞辯論為之，刑事訴訟法第238條第1項
    、第303條第1款、第372條亦有規定。而刑事訴訟之告訴權
    ，性質上屬於人民在公法上之權利，故撤回告訴為訴訟上之
    意思表示，與民法規定之意思表示效果有所不同，且撤回告
    訴如出自撤回告訴人之自由意志而為之意思表示，於其撤回
    告訴時，即生撤回之效力（最高法院93年度台非字第133號
    判決意旨參照）。　　
五、經查：
㈠、本件被告因涉犯刑法第277條傷害罪嫌，經檢察官提起公訴，
    由原審法院以110年度審訴字第1207號案件受理，嗣原審法
    院於110年9月23日準備程序時進行調解，被告與告訴人達成
    調解，告訴人並於同日提出刑事撤回告訴狀，撤回對被告傷
    害罪之告訴等情，有原審法院110年9月23日刑事報到單、準
    備程序筆錄、110年度審附民移調字第866、867號調解筆錄
    、刑事撤回告訴狀等附卷可稽（原審卷第43至55頁）。　
㈡、揆諸前揭說明，本件告訴於110年9月23經告訴人提出刑事撤
    回告訴狀予原審法院時，即生告訴撤回之效果，原審諭知公
    訴不受理之判決，並無違誤。
㈢、至上訴意旨雖謂本案最大關係人係張藤瀞，請追訴張藤瀞教
    唆傷害及毀損之刑責云云，惟此部分並未據起訴，依刑事訴
    訟法第266條：「起訴之效力，不及於檢察官所指被告以外
    之人。」之規定，就案外人張藤瀞部分，原審及本院均不得
    審理，是被告上訴請求本院追究張藤瀞之刑責，於法顯有未
    合。
六、綜上所述，本案被告被訴須告訴乃論之傷害罪，既經告訴人
    合法撤回告訴，原審諭知公訴不受理之判決，並無不當或違
    法之處。被告以前詞提起本件上訴，為無理由，應予駁回，
    並不經言詞辯論為之。
據上論斷，應依刑事訴訟法第368條、第372條，判決如主文。
中　　華　　民　　國　　111 　年　　3 　　月　　18　　日
     　　　　　　 刑事第十六庭  審判長法　官  劉嶽承
                                      法　官  古瑞君
                                      法　官  廖紋妤
以上正本證明與原本無異。
如不服本判決，應於收受送達後20日內向本院提出上訴書狀，其
未敘述上訴之理由者並得於提起上訴後20日內向本院補提理由書
（均須按他造當事人之人數附繕本）「切勿逕送上級法院」。
                                      書記官  江珮菱
中　　華　　民　　國　　111 　年　　3 　　月　　18　　日